【裁判字號】    92,上易,1809
【裁判日期】    920904
【裁判案由】    竊盜
【裁判全文】
臺灣高等法院刑事判決                          九十二年度上易字第一八０九號
    上  訴  人
    即  被  告  甲○○原名李.
右上訴人因竊盜案件，不服臺灣桃園地方法院九十一年度易字第二三六三號，中華民
國九十二年二月十九日第一審判決（起訴案號：臺灣桃園地方法院檢察署九十一年度
偵字第一六九四九號），提起上訴，本院判決如左：
    主  文
上訴駁回。
    事  實
一、甲○○曾於民國（下同）八十六年間因竊盜案件，上訴本院判處有期徒刑六月確
    定，於八十七年十二月二十四日送監執行，八十八年六月二十日縮短刑期執行完
    畢。詎甲○○猶不知警惕，復意圖為自己不法之所有，於九十一年六月中旬某日
    ，由不知情友人王文祥駕駛大貨車一起至桃園縣大溪鎮美華里二鄰埔心仔一之二
    號語凡企業有限公司（下稱語凡公司）所租用之倉庫內，甲○○乘其兄李振榮委
    託清理庫房之便，竊取軒欣股份有限公司（下稱軒欣公司）所有寄放該處之Ｂｉ
    ｜Ｗｉｎｎｅｒ型空白光碟片九萬七千片、伍禾實業有限公司（下稱伍禾公司，
    起訴書誤載為五禾有限公司）所有寄放該處之Ｄ｜Ｈｏｕｓｅ型空白光碟片四萬
    八千二百片（起訴書誤載為合計十四萬片），得手後，先將之存放於其不知情友
    人王文祥位於桃園市○○路水電行內。迨於同年九月二日，甲○○攜帶所竊得軒
    欣公司所有之Ｂｉ｜Ｗｉｎｎｅｒ型空白光碟至桃園縣中壢市○○路一七五號林
    鈞祥向易飛電腦（登記公司名稱為立超資訊股份有限公司）所分租經營販售光碟
    片之營業處所兜售（起訴書誤載為林鈞祥所開設易飛電腦公司）；林鈞祥（同案
    判刑三月確定）明知該光碟片，係來路不明之贓物，見有利可圖，竟基於概括之
    犯意，先後於九十一年九月三日、同年月七日、同年月九日（起訴書誤載為自同
    年九月初某日起至同月八日止），以每片新台幣（下同）二點五元之異於常情之
    低價（市價約四、五元），連續向甲○○購買總計五萬片之空白光碟。嗣於九十
    一年九月十日軒欣公司員工乙○○會同警方在林鈞祥上址營業場所，查獲該公司
    所失竊之空白光碟片六百四十三片，始偵悉上情。
二、案經軒欣公司代表人陳娟秀訴由桃園縣警察局大溪分局報告台灣桃園地方法院檢
    察署檢察官偵查起訴。
    理  由
一、訊據上訴人即被告甲○○坦承於前揭時、地，有出售空白光碟予林鈞祥等情不諱
    ，惟矢口否認有何竊盜，辯稱：係其兄李振榮託伊清理倉庫時，告知倉庫內係不
    良品，售後所得之價款，充作報酬，伊方將其內之光碟搬走出售云云。經查：
(一)右揭被告甲○○竊取軒欣公司、伍禾公司所有之前揭空白光碟片之事實，業據告
    訴人軒欣公司代理人陳正、伍禾公司負責人（同時為軒欣公司之員工）乙○○分
    別於警訊及偵審中指述綦詳。被告甲○○亦坦承夥同王文祥一起搬取空白光碟，
    先置於友人王文祥位於桃園市○○路水電行內，再由其出售等情不諱（偵卷第五
    十頁，原審卷第三二頁）。而上開光碟片存放於語凡公司上址倉庫內光碟片，其
    中Ｂｉ｜Ｗｉｎｎｅｒ型空白光碟九萬七千片，係軒欣公司所有，另Ｄ｜Ｈｏｕ
    ｓｅ型空白光碟片四萬八千二百片，係伍禾公司所有，均係原預備外銷至韓國之
    產品，且外觀均有精緻包裝，並非瑕疵品等情，亦據告訴人伍禾公司代表人乙○
    ○於原審審理時證述：「（失竊的光碟片是何家公司所有？）有軒欣、伍禾公司
    的。軒欣公司有九萬七千片。伍禾公司的五萬片。」、「實際上是九萬七千片、
    四萬八千二百片在語凡公司倉庫。」、「（失竊光碟片是瑕疵品嗎？）不是。是
    正常的，不然我們怎會出貨到韓國。失竊當時市價每片四．五元。」等語可稽（
    見原審卷第三六、三七頁）。另，告訴人軒欣公司代理人陳正於原審審理時，證
    述：「‧‧‧。這些光碟片的包裝都是外銷箱，很精緻的三層包裝，內紙盒、外
    紙盒、氣泡墊，總共二百多箱，商標是軒欣公司，這些光碟片是我們公司出貨的
    ，不可能是次級品，瑕疵品不可能用這麼好的包裝，通常都是用麻袋一包一包供
    回收。另外五萬片是用伍禾的商標，是伍禾向軒欣特訂的光碟片。所以伍禾、軒
    欣一起合作外銷，賺來的佣金伍禾、軒欣公司各一半，不可能用次級品，之前已
    經交貨十萬二百片。」等語（見原審卷第三八頁），核與證人即語凡公司之股東
    李喬鴻於偵查中、證人李振榮於警訊時證述之情節相符，則上開失竊光碟片，確
    係分別為軒欣公司、伍禾公司所有，應堪認定。
(二)又證人即伍禾公司之另一股東（被告之兄長）李振榮於偵查中證稱：「（有無授
    權甲○○可以處理這批貨（光碟片）並把款項抵償清理費用？）沒有。我只向他
    說可以處理公司剩下之器材，如水管、雜物，並未包括此批光碟。」等語在卷（
    見偵卷第五六頁）。觀之遭竊之光碟以每箱六百片包裝，總計約有二百三十多箱
    之多等情，亦據證人李振榮於警訊時、偵查中證述明確（見偵卷第二三頁反面、
    第六七頁），顯與一般器材、雜物之概念不同，被告甲○○焉有不能區分二者之
    可能？復參以證人李振榮於初次警訊時供述：「（你因何事至派出所製作筆錄？
    ）我因我管理的倉庫失竊了光碟片，故來製作筆錄。」等語（見偵卷第二三頁反
    面），果證人李振榮有委託被告甲○○清理倉庫內之光碟片，豈會不知存放於倉
    庫內知光碟片下落，而向警方報案之理？顯見，李振榮並未委託被告甲○○將該
    批光碟片出售作為抵償其清理倉庫之費用甚明。此外，並有該批失竊光碟原存放
    位置之現場照片二幀在卷足按（見偵卷第三一頁），是被告甲○○所辯不足採信
    。至證人李振榮嗣雖於原審審理時證稱：我打電話給我弟弟甲○○，叫他把倉庫
    所有的東西清掉。包括舊機器、廢料、瑕疵品，可以賣就賣，不能賣就丟掉，清
    理乾淨，我說要還給房東。因為那些東西賣不到什麼錢，我說賣掉就當我弟弟的
    工錢云云，然證人李振榮當時並未告知被告甲○○可將倉庫內光碟片出售，充作
    抵償清理倉庫費用，已如前述，此顯係迴護被告甲○○之詞，不足採信。
(三)被告甲○○、林鈞祥二人對於前揭時、地，有出售及購買右開軒欣公司所失竊Ｂ
    ｉ｜Ｗｉｎｎｅｒ型光碟片共計約五萬片之事實，均經其等坦認不諱，並有林鈞
    祥支付貨款之銀行轉帳單二紙存卷足按（見偵卷第十頁）。而警方於九十一年九
    月九日十九時四十分許，在被告林鈞祥上址營業處所查獲之Ｂｉ｜Ｗｉｎｎｅｒ
    型光碟片六百四十三片，確係軒欣公司所失竊之物品，且係甲○○所出售予林鈞
    祥等情，業據陳正、乙○○指訴綦詳，並有桃園縣警察局大溪分局現場紀錄表、
    查獲現場照片二幀（見偵卷第十八頁）、贓物領據一紙（見偵卷第十七頁）在卷
    足稽。又被告林鈞祥所購買上開軒欣公司失竊之光碟片，當時零售價每片達四元
    ，而其每片二‧五元價格購入，所以向甲○○購買上開光碟片係因價格便宜之故
    乙節，亦據其於警訊時供明在卷（見偵卷第七頁反面）。而其所購入之軒欣公司
    遭竊上開光碟市價，經檢察官命承辦員警查訪結果，進價均在四至五元之間，有
    查訪結果報告表在案足佐（見偵卷第七五頁），是被告甲○○確於竊取後，賤價
    出售予林鈞祥，而被告林祥鈞亦以顯低於市價之價格，向素昧平生之被告甲○○
    購買右開光碟，自亦贓物之認識甚明。綜上所述，本件事證明確，被告甲○○犯
    行，洵堪認定，應予依法論科。
二、核被告甲○○所為，係犯刑法第三百二十條第一項之普通竊盜罪。被告利用不知
    情之王文祥竊取他人財物，為間接正犯。被告甲○○曾有如事實欄所載之犯行及
    執行情形，有本院被告全國前案紀錄表、台灣桃園地方法院檢察署刑案資料查註
    紀錄表在卷可按，其於五年內再犯本案有期徒刑以上之罪，為累犯，應依法加重
    其刑。原審引用刑法第五十六條、第三百二十條第一項、第四十七條、第四十一
    條第一項前段，罰金罰鍰提高標準條例第一條前段、第二條，審酌被告甲○○之
    素行，犯罪之動機、目的在獲取不法財物，其手段，所得利益，所生損害及犯罪
    後之態度等一切情狀，論處被告甲○○竊盜罪，以累犯量處有期徒刑陸月，並諭
    知易科罰金之折算標準。經核原審判決認事用法均無違誤，量刑亦妥適，被告徒
    就原審業已依職權斟酌事項重為爭執，核無理由，應予駁回。
三、被告於最後審理期日經合法傳喚無正當理由而不到庭，爰不待其陳述逕行判決之
    。
據上論斷，應依刑事訴訟法第三百六十八條、第三百七十一條，判決如主文。
本案經檢察官郭啟東到庭執行職務。
中      華      民      國    九十二    年      九      月      四      日
                              台灣高等法院刑事第九庭
                                    審判長法  官  李  文  成
                                          法  官  蔡  光  治
                                          法  官  官  有  明
右正本證明與原本無異。
不得上訴。
                                          書記官  林  蓓  瑜
中      華      民      國    九十二    年      九      月      五      日
附錄本案論罪科刑法條全文：
刑法第三百二十條
意圖為自己或第三人不法之所有，而竊取他人之動產者，為竊盜罪，處五年以下有期
徒刑、拘役或五百元以下罰金。
意圖為自己或第三人不法之利益，而竊佔他人之不動產者，依前項之規定處斷。
前二項之未遂犯罰之。


司法院資訊處製作；財團法人民間司法改革基金會備份。
